【裁判字號】    99,審抗,69
【裁判日期】    990408
【裁判案由】    本票裁定
【裁判全文】
臺灣臺北地方法院民事裁定              99年度審抗字第69號
抗  告  人  甲○○（即林李金花之繼承人）即德揚行國際有限
            公司之法定代理人
相  對  人  乙○○
上列當事人間請求本票裁定事件，抗告人對於民國99年2月9日本
院所為98年度司票字第24622號裁定提起抗告，本院裁定如下：
    主  文
抗告駁回。
抗告程序費用新台幣壹仟元由抗告人負擔。
    理  由
一、抗告意旨略以：抗告人甲○○（即林李金花之繼承人）對於
    德揚行國際有限公司所開立之系爭本票之真實性存有疑義，
    又系爭本票係以公司名義開立，何以德揚行國際有限公司處
    於停業期間卻仍開立系爭本票，而相對人亦收受此系爭本票
    ，爰於法定期間內提起抗告，請准廢棄原裁定云云。
二、本件相對人於原審主張：其執有德揚行國際有限公司簽發如
    附表所示之本票2紙，金額共449萬元，付款地未載，利息未
    約定，免除作成拒絕證書，詎經提示後均未獲付款，為此聲
    請原法院裁定就上開金額及依法定年息計算之利息准予強制
    執行等語。原審法院經形式審查後予以准許。
三、按執票人向本票發票人行使追索權時，得聲請法院裁定後強
    制執行，票據法第123條定有明文。本票執票人，依前開規
    定，聲請法院裁定許可對發票人強制執行，性質上係屬非訟
    事件，此項聲請之裁定及抗告法院之裁定，僅依非訟事件程
    序以審查強制執行許可與否，並無確定實體上法律關係存否
    之效力，如發票人就票據債務之存否有爭執時，應由發票人
    另提起確認之訴，以資解決，此有最高法院57年台抗字第76
    號判例之意旨可資參照。
四、經查，法院就本票裁定事件僅就本票是否具備形式要件而為
    審查，本件原審法院依非訟事件程序審查，認系爭本票已符
    合票據法第123條之規定，而為准予強制執行之裁定，經核
    並無違誤。至本件抗告人主張系爭本票係於德揚行國際有限
    公司停業期間所簽發開立，對於系爭本票之真實性存有疑義
    等情，洵屬實體法上之爭執，依上開說明，非訟程序不得加
    以審究。從而，原審法院審核結果，裁定准予強制執行，並
    無不當，本件抗告人以上開事由提起抗告，洵無足採。抗告
    意旨指摘原裁定不當，求予廢棄，委無理由，應予駁回。
五、據上論結，本件抗告為無理由，爰依非訟事件法第21條第2
    項、第24條第1項、第46條，民事訴訟法第495條之1第1項、
    第449條第1項、第78條，裁定如主文。
中    華    民    國    99    年    4     月    8    日
              民事第六庭審判長法      官  朱漢寶
                              法      官  賴錦華
                              法      官  陶亞琴
以上正本係照原本作成。
本裁定除以適用法規顯有錯誤為理由，並經本院許可外，不得再
抗告。如提起再抗告，應於收受後10日內委任律師為訴訟代理人
向本院提出再抗告狀，並繳納再抗告費新台幣1,000元。
中    華    民    國    99    年    4     月    8    日
                              書  記  官  曹瓊文

司法院資訊處製作；財團法人民間司法改革基金會備份。
